臺灣高等法院高雄分院刑事判決　　九十一年度上易字第一四二號
　　上訴人即被告　乙○○
右上訴人因竊盜案件，不服臺灣屏東地方法院九十年度易字第七五二號中華民國九十
年十一月二十二日第一審判決（起訴案號：臺灣屏東地方法院檢察署九十年度偵字第
一八七五號、第二三八六號、第二四三六號、第二五四五號、三００二號、第三三０
一號、第三五二二號，併辦案號：九十年度偵字第四四二八號、第五六四九號），提
起上訴，本院判決如左：
     主  文
原判決關於乙○○部分撤銷。
乙○○共同連續攜帶兇器，毀壞安全設備竊盜，累犯，處有期徒刑參年。並應於刑之
執行前，令入勞動場所強制工作參年。
扣案之油壓剪壹支、鐵撬壹支、扳手壹支，均沒收之。
    事  實
一、乙○○自民國八十一年間即有多次違反麻醉藥品管理條例前科，並於八十二年間
    、八十六年間經判處有期徒刑確定在案，其中於八十六年間經本院判處有期徒刑
    八月確定，已於八十八年十一月二十七日執行完畢；另於八十七年間，因違反毒
    品危害防制條例案件，經判處免刑確定在案；猶不知悔改，又單獨一人，或與癸○○（成年人，已經臺灣屏東地方法院判處罪刑確定在案）或與馬美鳳（成年人
    ，已經臺灣屏東地方法院判處罪刑確定在案）共同基於意圖為自己不法所有之概
    括犯意聯絡，先後多次於附表所示時間、地點，以如附表所示方法竊取如附表所
    示被害人之財物（其行為人、犯罪時間、地點、被害人、犯罪方法及所得財物均
    如附表所示），而有犯罪之習慣。嗣於九十年三月二十二日下午三時三十分許，
    經警方在屏東縣九如鄉○○村○○街十二號內，查獲其有如附表編號二所示犯罪
    行為；同年四月三日，癸○○為警查獲，警方依其供述而查獲乙○○有如附表編
    號一、三所示犯罪行為；同年四月十八日下午四時三十分許，在屏東縣九如鄉○○村○○街一之一號查獲乙○○，而查獲其有如附表編號四、五所示犯罪行為，
    並扣得其所有，供犯竊盜罪所用之油壓剪一支、鐵撬一支、破壞扳手一支；同年
    五月八日下午五時許，乙○○騎乘竊得之ＰＫＺ－七一七號機車，行經屏東縣九
    如鄉○○村○○路六十二號前時，為警查獲其有如附表編號六所示之犯行；同年
    五月九日，乙○○經警通知到案而查獲其有如附表編號九所示之犯行。
二、案經屏東縣警察局里港分局、內埔分局報請臺灣屏東地方法院檢察署檢察官偵查
    起訴及移送併案審理。
    理  由
一、上訴人即被告乙○○經合法傳喚，無正當理由而未到庭，惟其於原審審理中對於
    附表編號一、二、三、四、五、七、八、九之竊盜犯行坦承不諱，惟矢口否認涉
    有附表編號六之竊盜犯行。辯稱：附表編號六之車牌號碼ＰＫＺ—七一七號重型
    機車我並不知道來源，係馬美鳳騎該車來找我，我才使用該車云云。經查：
(一)、被告自白部分，經核與被害人壬○○、己○○、庚○○、辛○○、子○○、林志
    源、戊○○、丁○○等人在警訊指述情節相符，並經共犯癸○○及馬美鳳陳明在
    卷，而且有指認現場相片二十三張可以證明。
(二)、被告雖否認有竊取附表編號六之財物犯行，並為上述辯解，而同案被告馬美鳳於
    警訊中固附和被告的說詞，供稱：該機車是我小姑「阿華」於九十年五月三日下
    午十時許，交給我使用，及「阿華」說機車是她買的，要送給我的云云；但附表
    編號六所示之重型機車係被害人丙○○於九十年五月三日下午八時四十分許，在
    屏東縣九如鄉○○村○○路一六四號前失竊，已經丙○○在警訊中陳明，並有車
    輛竊盜資料個別查詢報表附卷可稽。本院參酌馬美鳳既稱該機車是伊小姑「阿華
    」買來送給她的，可見兩人之間具有一定程度交情，但馬美鳳並未能提供「阿華
    」的詳細姓名及地址以供查證；再者，其所稱「阿華」交付上述機車的時間恰為
    丙○○失竊機車之同日，如果，該機車是「阿華」之人所竊取，衡情，其竊取機
    車之目的應在於供自己使用或出售，豈有在竊取得手後不久，即將機車交給馬美
    鳳使用之理，另外，被告於警訊中亦供稱啟動機車的扳手是其製作的，因此，如
    該機車是由「阿華」之人先行竊取而來，其必先行以工具加予發動始能騎乘至他
    處，再交付予馬美鳳，則被告何須再另行製作扳手而發動機車﹖可見被告乙○○
    這部分辯解顯係卸責之詞不足採信。
(三)、此外，並有油壓剪一支、鐵撬一支、破壞扳手一支等物扣案可資佐證，及附表所
    示被害人出具之贓物認領保管單附卷可稽。本件事證明確，被告犯罪行為可以認
    定。
二、又扣案油壓剪、鐵撬、扳手因均係鐵製物品，且足以破壞鐵門等物，足見其質地
    堅硬，客觀上均足以危害他人生命、身體安全，係屬兇器。核被告乙○○附表編
    號一、三、八所示部分行為，均係犯刑法第三百二十條第一項之普通竊盜罪，附
    表編號二所示部分行為，係犯同法第三百二十一條第一項第二款、第三款之加重
    竊盜罪，附表編號四、五、六、七、九所為，均係犯同法第三百二十一條第一項
    第三款之加重竊盜罪。被告乙○○與同案被告癸○○就附表編號一、三所示竊盜
    罪部分，有犯意聯絡及行為分擔，均為共同正犯；被告與同案被告馬美鳳就附表
    編號六、八所示部分行為，有犯意聯絡及行為分擔，均為共同正犯。被告所為多
    次竊盜犯行，時間緊接，所犯係犯罪構成要件相同之罪，顯係基於概括之犯意反
    覆為之，為連續犯，應從一重之加重竊盜罪論處（論以刑法第三百二十一條第一
    項第二款、第三款之罪），並加重其刑。其中附表編號九所示犯行（即檢察官移
    送併辦之部分），雖未據公訴人起訴，然檢察官就犯罪事實一部起訴者，其效力
    及於全部，此部分之犯行，與起訴之事實，有連續犯之裁判上一罪關係，為起訴
    效力所及，本院自得予以審理。又查被告曾於因違反麻醉藥品管理條例案件，經
    本院判處有期徒刑八月確定，於八十八年十一月廿七日執行完畢，有臺灣屏東地
    方法院檢察署刑案資料查註紀錄表及本院全國前案紀錄表足佐，其於執行完畢後
    五年內再犯本件有期徒刑之罪，為累犯，應依刑法第四十七條加重其刑，併遞加
    之。
三、原審予以論罪科刑，固非無見，惟(一)於判決書事欄未敘明被告有犯罪之習慣；(二)
    在馬美鳳處起出之螺絲起子等物，並無證據證明係被告所有且被告曾持以犯罪之
    物，原審在被告罪名下予以宣告沒收，均有未洽，被告上訴意旨雖未指摘及此，
    但原判決既有可議之處，應由本院予以撤銷改判。爰審酌被告已有多次前科，有
    前開刑案錄表可參，經執行完畢，仍不知悔改，再度多次行竊，且正值壯年之際
    ，不思憑自己勞力以謀生，而一再竊取他人財物，造成他人財物損失，其各次所
    得財物價值，及犯罪後坦承大部分犯行等一切情狀，量處如主文所示之刑。又被
    告已有多次施用毒品前科，經執行完畢後，又於三月之期間內即有多達九次之竊
    盜犯行，每經查獲，卻屢屢再犯，毫無警惕之心，足見其有犯罪習慣，為矯正其
    不良習性，應令入勞動埸所強制工作，係屬適當，且有必要，爰依竊盜犯贓物犯
    保安處分條例第三條第一項第一款、第五條第一項前段之規定，並為被告於刑之
    執行前，令入勞動處所強制工作三年之諭知。
四、扣案之油壓剪一支、鐵撬一支及破壞扳手一支，均係被告所有，且供犯竊盜罪所
    用之物，爰依刑法第三十八條第一項第二款規定宣告沒收。至附表所示之其餘竊
    盜所用之物，因未扣案，為免日後執行上困難，爰不併為沒收之宣告。
五、併案意旨（九十年度偵字第四四二八號）另以：被告乙○○意圖為自己不法之所
    有，於九十年四月二十下午六時四十分許，在屏東市和平國小前，竊取被害人丑
    ○○所有山葉牌輕機車乙部，因認被告另涉犯刑法第三百二十條第一項普通竊盜
    罪。按犯罪事實應依證據認定之，無證據不得推定其犯罪事實，又不能證明被告
    犯罪者，應諭知無罪之判決，刑事訴訟法第一百五十四條、第三百零一條第一項
    定有明文。又共同被告不利於已之陳述，固得採為其他共同被告犯罪之證據，惟
    此項不利之陳述，須無瑕疵可指，而就其他方面調查，又與事實相符，始得採為
    其他共同被告犯罪事實之認定。（最高法院四十六台上四一九號判例可參）公訴
    人認被告乙○○涉有右開犯行，均以同案被告癸○○之指述為論據，惟被告乙○○在原審審理中則均堅詞否認涉有前揭之犯行。經查前揭併案部分，是由被告癸○○所為等情，迭據同案被告癸○○於原審審理時自白在卷，且該機車於被警查
    獲時是由癸○○使用中，因認其在原審之自白可以採信。此外，復查無積極證據
    足資證明被告確有這部分竊盜犯行，揆諸前揭法條規定與最高法院判決意旨，自
    屬不能證明被告竊盜罪行，自不生裁判上一罪之連續犯關係，應退回檢察官另行
    處理，附此敘明。
六、被告經合法傳喚，無正當理由不到庭，爰不待其陳述逕行判決。
據上論結，應依刑事訴訟法第三百七十一條、第三百六十九條第一項前段、第三百六
十四條、第二百九十九條第一項前段、刑法第二十八條、第五十六條、第三百二十一
條第一項第二、三款、第四十七條、第三十八條第一項第二款，竊盜犯贓物犯保安處
分條例第三條第一項第一款、第四條、第五條第一項前段，判決如主文。
本案經檢察官王登榮到庭執行職務。
中    華    民    國     九十一     年       三       月     十九     日
                              臺灣高等法院高雄分院刑事第一庭
                                  審判長法官  王光照
                                        法官  黃壽燕
                                        法官  黃仁松
右正本證明與原本無異。
不得上訴。
                                      書記官  呂明燕
中    華    民    國     九十一     年       三   月    二十一    日
附錄：本判決論罪科刑法條：
第三百二十一條第一項第二、三款
犯竊盜罪而有左列情形之一者，處六月以上五年以下有期徒刑：
二、毀越門扇、牆垣或其他安全設備而犯之者。
三、攜帶兇器而犯之者。
附表：
┌─┬───┬────┬─────┬───┬───────┬───────┐
│編│共  犯│犯    罪│犯      罪│被害人│竊  得  財  物│犯  罪  方  法│
│號│      │時    間│地      點│      │              │              │
├─┼───┼────┼─────┼───┼───────┼───────┤
│一│癸○○│九十年三│屏東縣九如│壬○○│鋁門窗四片    │駕車至上址後，│
│  │乙○○│月初    │鄉○○路二│      │              │由癸○○、翁政│
│  │      │        │九八巷一號│      │              │逢下車徒手行竊│
│  │      │        │旁空地    │      │              │。            │
├─┼───┼────┼─────┼───┼───────┼───────┤
│二│乙○○│九十年三│屏東縣里港│己○○│童裝成衣五十三│持鐵撬破壞鐵門│
│  │      │月十日下│鄉塔樓村塔│      │件            │行竊。        │
│  │      │午      │樓路一之十│      │              │              │
│  │      │        │三號金巧兒│      │              │              │
│  │      │        │成衣場    │      │              │              │
├─┼───┼────┼─────┼───┼───────┼───────┤
│三│癸○○│九十年三│屏東縣九如│庚○○│電纜線三捆    │駕車至上址後，│
│  │乙○○│月中旬  │鄉大坵村大│      │              │由癸○○、翁政│
│  │      │        │智街七號  │      │              │逢下車徒手行竊│
│  │      │        │          │      │              │。            │
├─┼───┼────┼─────┼───┼───────┼───────┤
│  │      │九十年四│屏東縣九如│辛○○│電纜線一批、變│駕車至上址後，│
│四│乙○○│月六日凌│鄉○○路二│      │壓器一臺、尖嘴│持鐵剪、扳手行│
│  │      │晨二時三│段一巷二十│      │鉗一支、絲攻扳│竊。          │
│  │      │十分許  │五號倉庫（│     │手一支        │              │
│  │      │        │無人居住）│      │手一支        │              │
├─┼───┼────┼─────┼───┼───────┼───────┤
│  │      │九十年四│屏東縣九如│子○○│電纜線二捆、行│駕車至上址後，│
│五│乙○○│月十八日│鄉九清村仁│      │動電話手機一支│持鐵剪、扳手行│
│  │      │下午四時│愛街一之一│      │、手錶一只    │竊。          │
│  │      │三十分許│號        │      │              │              │
├─┼───┼────┼─────┼───┼───────┼───────┤
│  │乙○○│九十年五│屏東縣九如│丙○○│車牌號碼ＰＫＺ│由乙○○、馬美│
│  │馬美鳳│月八日下│鄉東寧村九│      │七一七號重型機│鳳以自製扳手行│
│六│      │午五時許│如路一六四│      │車一部        │竊。          │
│  │      │        │號        │      │              │              │
├─┼───┼────┼─────┼───┼───────┼───────┤
│  │乙○○│九十年五│屏東縣屏東│甲○○│車牌號碼ＸＶ八│持尖型鐵器及自│
│七│      │月十七日│市○○街二│      │八一０號自小客│備之鑰匙行竊。│
│  │      │凌晨二時│段八十七號│      │車一部        │              │
│  │      │三十分許│前        │      │              │              │
├─┼───┼────┼─────┼───┼───────┼───────┤
│  │乙○○│九十年五│屏東縣鹽埔│戊○○│二十公斤桶裝瓦│由乙○○徒手行│
│八│馬美鳳│月二十四│鄉永隆村永│      │斯三桶        │竊，而馬美鳳在│
│  │      │日下午七│樂路五十一│      │              │旁把風。      │
│  │      │時二十分│巷二十二號│      │              │              │
│  │      │許      │          │      │              │              │
├─┼───┼────┼─────┼───┼───────┼───────┤
│  │乙○○│九十年四│屏東縣九如│丁○○│車牌號碼ＰＬＯ│以自製扳手開啟│
│九│      │月十日上│鄉東寧村勝│      │七二六號重型機│機車鎖。      │
│  │      │午八時許│利街上    │      │車一部 │              │
│  │      │許      │          │      │              │              │
└─┴───┴────┴─────┴───┴───────┴───────┘
                                                                        Ｄ
